---
title: "R Notebook"
author: "Zachariasz Jażdżewski"
output: html_notebook
---

# Zadanie 1

Stworzyć zbiór danych `naukowcy` składający się z wektorów:

```{r}
nazwisko <- c("Feynman", "Kosterlitz", "Haldane", "Thompson", "Hardy", "Smale")
zawod <- c("fizyk", "fizyk", "fizyk", "matematyk", "matematyk", "matematyk")
rok_urodzenia <- c(1918, 1943, 1951, 1932, 1877, 1930)
nobel <- c(TRUE, TRUE, TRUE, FALSE, FALSE, FALSE)

naukowcy <- data.frame(nazwisko, zawod, rok_urodzenia, nobel)
```

1.  Używając funkcji `str` sprawdzić strukturę zbioru naukowcy.

```{r}
str(naukowcy)
```

2.  Wyświetlić wszystkie dane o Kosterlitzu

```{r}
print(naukowcy[naukowcy$nazwisko == "Kosterlitz", ])
```

3.  Jaki zawód wykonuje Smale?

```{r}
print(naukowcy[naukowcy$nazwisko == "Smale", "zawod"])
```

4.  Wyświetlić naukowców, którzy urodzili się po roku 1939

```{r}
print(naukowcy[naukowcy$rok_urodzenia > 1939, ])
```

5.  Wyświetlić tylko naukowców, którzy otrzymali nagrodę Nobla

```{r}
print(naukowcy[naukowcy$nobel == TRUE, ])
```

6.  Posortować naukowców względem kolumny `rok_urodzenia`

```{r}
naukowcy_posortowani = naukowcy[order(naukowcy$rok_urodzenia), ]
print(naukowcy_posortowani)
```

7.  Zapisać rezultat do pliku `naukowcy.csv`

```{r}
write.csv(naukowcy_posortowani, "naukowcy.csv", row.names = FALSE)
```

# Zadanie 2

1.  Zapoznać się z funkcjami `pbirthday` i `qbirthday`, a następnie obliczyć prawdopodobieństwo, że dokładnie 2 spośród 30 osób urodziło się tego samego dnia.

```{r}
print(pbirthday(30, classes = 365, coincident = 2))
```

2.  Napisać skrypt, który prosi użytkownika o podanie liczby osób. Jeśli liczba podana przez użytkownika jest dodatnia, to oblicza i wyświetla na ekranie prawdopodobieństwo, że dokładnie 2 spośród tych osób urodziły się tego samego dnia.

```{r}
liczba_osob <- as.integer(readline(prompt = "Podaj liczbę osób: "))

if (liczba_osob <= 0) {
  cat("Liczba osób musi być dodatnia\n")
} else {
  p <- pbirthday(liczba_osob, classes = 365, coincident = 2)
  cat("Prawdopodobieństwo, że dokładnie 2 osoby spośród", liczba_osob, "mają urodziny tego samego dnia wynosi:", p, "\n")
}
```

3.  Napisać funkcję `prawdopodobienstwa(nmin=1,nmax=366,k=2,filename=‘file.txt’)`, o domyślnych wartościach argumentów `nmin=1`, `nmax=366`, `k=2`, która:
    -   Dla wszystkich `n = nmin, ..., nmax` oblicza prawdopodobieństwo `p`, że dokładnie `k` spośród `n` osób urodziło się tego samego dnia
    -   Otrzymane wyniki umieszcza w tablicy
    -   Zapisuje tą tablicę do pliku podanego jako ostatni argument `filename`

```{r}
prawdopodobienstwa <- function(nmin = 1, nmax = 366, k = 2, filename = 'output.txt') {
  wyniki <- data.frame(n = integer(0), prawdopodobienstwo = numeric(0))
  
  for (n in nmin:nmax) {
    p <- pbirthday(n, classes = 366, coincident = k)
    wyniki <- rbind(wyniki, data.frame(n = n, prawdopodobienstwo = p))
  }
  
  write.table(wyniki, file = filename, row.names = FALSE, col.names = TRUE, sep = "\t")
}
```

4.  Wywołać tę funkcję dwukrotnie: z argumentami domyślnymi oraz z własnymi

```{r}
# Wywołanie funkcji z domyślnymi argumentami
prawdopodobienstwa()

# Wywołanie funkcji z własnymi argumentami
prawdopodobienstwa(nmin = 1, nmax = 10, k = 2, filename = 'custom.txt')
```
