---
title: "R Notebook"
author: "Zachariasz Jażdżewski"
output: html_notebook
---

# Zadanie 0

-   Zapoznaj się z pomocą do funkcji `sin`
-   Wykonać polecenie `?complex` i zapoznać się z odpowiednim tekstem pomocy
-   Odkryć przeznaczenie funkcji: `factorial(x)`, `choose(a,b)`

```{r}
# ?sin
# ?complex
# ?factorial
# ?choose
```

# Zadanie 1

Zdefiniuj zmienną `kasyno` i przypisz do niej wartość `“wchodzę”`.

```{r}
kasyno <- "wchodzę"
```

# Zadanie 2

Od tygodnia jesteś w kasynie. Twoje zwycięstwa i porażki przedstawiono
poniżej.

| Poker                         | Jednoręki Bandyta               |
|-------------------------------|---------------------------------|
| W poniedziałek wygrałeś \$100 | W poniedziałek przegrałeś \$110 |
| We wtorek przegrałeś \$80     | We wtorek wygrałeś \$50         |
| W środę wygrałeś \$20         | W środę wygrałeś \$40           |
| W czwartek przegrałeś \$120   | W czwartek przegrałeś \$120     |
| W piątek wygrałeś \$180       | W piątek przegrałeś \$100       |
| W sobotę wygrałeś \$30        | W sobotę wygrałeś \$230         |
| W niedzielę przegrałeś \$90   | W niedzielę przegrałeś \$70     |

Stwórz zmienne `poker.wektor` oraz `bandyta.wektor` i przypisz do nich wartości wygranych
(jako dodatnie) i przegranych (jako ujemne). Wyświetl oba wektory.

```{r}
poker.wektor <- c(100, -80, 20, -120, 180, 30, -90)
bandyta.wektor <- c(-110, 50, 40, -120, -100, 230, -70)

print(poker.wektor)
print(bandyta.wektor)
```

# Zadanie 3

Stwórz wektor `dni_tygodnia` zawierający nazwy kolejnych dni tygodnia. Następnie korzystając z niego nazwij elementy wektorów `poker.wektor` i `bandyta.wektor`. Wyświetl oba wektory.

```{r}
dni_tygodnia <- c("Poniedziałek", "Wtorek", "Środa", "Czwartek", "Piątek", "Sobota", "Niedziela")
names(poker.wektor) <- dni_tygodnia
names(bandyta.wektor) <- dni_tygodnia

print(poker.wektor)
print(bandyta.wektor)
```

# Zadanie 4

**a.** Ile wygrałeś/przegrałeś każdego dnia łącznie w obu grach? Przypisz wynik do wektora
`zysk_dzienny`.

```{r}
zysk_dzienny <- poker.wektor + bandyta.wektor
print(zysk_dzienny)
```

**b.** Ile wyniosła całkowita wygrana/przegrana w poprzednim tygodniu? Wyniki zapisz do
zmiennych `suma_poker`, `suma_bandyta`, `suma_tygodniowa`. Skorzystaj z funkcji `sum()`.

```{r}
suma_poker <- sum(poker.wektor)
suma_bandyta <- sum(bandyta.wektor)
suma_tygodniowa <- suma_poker + suma_bandyta

print(suma_poker)
print(suma_bandyta)
print(suma_tygodniowa)
```

**c.** Sprawdź, czy suma Twoich wygranych w pokera była większa niż suma wygranych w
jednorękiego bandytę.

```{r}
print(suma_poker > suma_bandyta)
```

# Zadanie 5

Z wektora `poker.wektor` wybierz obserwacje
**a.** Ze środy, czwartku i piątku i zapisz je do wektora `srodkowe_poker`
**b.** Z poniedziałku, wtorku i środy i zapisz je do wektora `poczatkowe_poker`
**c.** Z piątku, soboty i niedzieli i zapisz je do wektora `koncowe_poker`

```{r}
srodkowe_poker <- poker.wektor[3:5]
poczatkowe_poker <- poker.wektor[1:3]
koncowe_poker <- poker.wektor[5:7]

print(srodkowe_poker)
print(poczatkowe_poker)
print(koncowe_poker)
```

# Zadanie 6

Oblicz sumy i średnie wektorów z zadania 5 i przypisz je do zmiennych `suma_poker_poczatek`, `sumapoker_srodek`, `suma_poker_koniec`, `srednia_poker_poczatek`, `srednia_poker_srodek`, `srednia_poker_koniec`.

```{r}
suma_poker_poczatek <- sum(poczatkowe_poker)
suma_poker_srodek <- sum(srodkowe_poker)
suma_poker_koniec <- sum(koncowe_poker)

srednia_poker_poczatek <- mean(poczatkowe_poker)
srednia_poker_srodek <- mean(srodkowe_poker)
srednia_poker_koniec <- mean(koncowe_poker)

print(suma_poker_poczatek)
print(suma_poker_srodek)
print(suma_poker_koniec)
print(srednia_poker_poczatek)
print(srednia_poker_srodek)
print(srednia_poker_koniec)
```

# Zadanie 7

Sprawdź, które z elementów wektorów `poker.wektor`, `bandyta.wektor` są dodatnie. Wyniki tego sprawdzenia zapisz do wektorów o wartościach logicznych `czy_wygrana_poker`, `czy_wygrana_bandyta` i wyświetl te wektory. Stwórz wektory `wygrane_poker`, `wygrane_bandyta` które zawierają tylko wartości dodatnie.

```{r}
czy_wygrana_poker <- poker.wektor > 0
czy_wygrana_bandyta <- bandyta.wektor > 0

print(czy_wygrana_poker)
print(czy_wygrana_bandyta)

wygrane_poker <- poker.wektor[czy_wygrana_poker]
wygrane_bandyta <- bandyta.wektor[czy_wygrana_bandyta]

print(wygrane_poker)
print(wygrane_bandyta)
```

# Zadanie 8

Korzystając z funkcji `rep()` utwórz wektory:

-   `x` - ciąg liczb: `1,2,3` powtórzony `26` razy

-   `y` - ciąg liczb: `1,1,2,2,3,3` powtórzony `13` razy

-   `z` - ciąg liczb: `1,1,2,2,2,3,3,3,3,3,4,4` o długości `100`

```{r}
x <- rep(1:3, times = 26)
y <- rep(c(1,1,2,2,3,3), times = 13)
z <- rep(c(1,1,2,2,2,3,3,3,3,3,4,4), length.out = 100)

print(x)
print(y)
print(z)
```

# Zadanie 9

Utwórz macierze:

-   `M1` - jednostkową `4x4`

-   `M2` - diagonalną o wyrazach: `5,44,3,22,1` na diagonali

-   `M3` - której pierwszy wiersz stanowi wektor `poczatkowe_poker`, drugi `srodkowe_poker`, a trzeci `koncowe_poker`.

-   `M4` - której pierwszą kolumnę stanowi wektor `poker.wektor`, a drugą `bandyta.wektor`

```{r}
M1 <- diag(1, 4)
M2 <- diag(c(5, 44, 3, 22, 1))
M3 <- rbind(poczatkowe_poker, srodkowe_poker, koncowe_poker)
M4 <- cbind(poker.wektor, bandyta.wektor)

print(M1)
print(M2)
print(M3)
print(M4)
```

Znajdź: długość, element najmniejszy, element największy, wartość średnią i sumę
elementów dla tych macierzy. Wykonać `summary(M4)`. Jak działa funkcja summary?

```{r}
matrices <- list(M1, M2, M3, M4)
matrix_names <- c("M1", "M2", "M3", "M4")

for (i in 1:length(matrices)) {
  cat("For", matrix_names[i], ":\n")
  mat <- matrices[[i]]
  
  cat("Length: ", length(mat), "\n")
  cat("Min: ", min(mat), "\n")
  cat("Max: ", max(mat), "\n")
  cat("Mean: ", mean(mat), "\n")
  cat("Sum: ", sum(mat), "\n")
  
  cat("\n")
}

summary(M4)
```
